# 【模拟财务报表——将原有公司中的一个业务部门单独拆分成立新公司】

提问人：yplxzg 时间：2019-08-29 12:24:58
陈版，您好，
背景：将原有公司 A 的一个业务部门单独拆分成立新公司 B；C 上市公司将利用募集资金收购 B 公司。问题： 1 、基于下述剥离思路编制的 B 公司财务报表是否可出具审计报告（假设是 2017 年-2019 年 3 年）？剥离业务财务报表的编制主要依据其业务部门和业务所对应的财务报表项目发生额和余额明细（即 A 公司日记账摘要），公司还会根据项目性质进行分配或估算。其中：a. 货币资金：银行存款余额余额无法与原法律主体分开，公司做法是在保证各期（假设为 2017 年-2019 年）余额不存在负数的前提下，倒推出一个最小期初余额。b. 权益类科目：对各年期末的模拟净资产仅列示一个 “净资产” 总额，而不再列示为权益类的明细项目。由于编制本报表的目的是显示购买的资产和业务在报告期内的财务状况和经营成果情况，管理层认为在本报表中列示股东权益的各明细项目对报表使用者而言无实际意义。
2 、现金流量表该如何考虑？个人认为模拟财务报表下的CFS 对报表使用人意义不大。
3 、会计师事务所在审计过程中应当重点关注的事项？
4 、关于模拟财务报表的分拆和审计您有什么相关学习资料可供参考？实务当中是否有类似案例可供借鉴。其中视野论坛《模拟财务报表与备考财务报表辨析》：http://shuo.news.esnai.com/article/201803/170645.shtml已阅读过，但是缺少实操过程中应该关注的点。
上述问题还请陈版您指导，谢谢您的时间。

回答人：chenyiwei
1 、该做法基本合理。
2 、模拟财务报表下的CFS 对报表使用人意义不大，但很多情况下监管部门有要求，所以也需要在剥离调整后的资产负债表、利润表基础上调整编制。
3 、 4 、《计学撮要 2011 》中有相关内容可参考。